臺灣新竹地方法院刑事判決　　　　　　　　　　　　　九十一年度易字第五一二號
　　公　訴　人　臺灣新竹地方法院檢察署檢察官
　　被　　　告　丁○○
　　　　　　　　戊○○
　　　　　　　　丙○○
右列被告等因竊盜案件，經檢察官提起公訴（九十一年度偵字第二三四○號），本院
判決如左：
    主  文
丁○○結夥三人以上攜帶兇器竊盜，處有期徒刑捌月。
戊○○結夥三人以上攜帶兇器竊盜，處有期徒刑柒月。
黃伯杰結夥三人以上攜帶兇器竊盜，累犯，處有期徒刑捌月。
    事  實
一、黃伯杰前曾於民國八十七年間因偽造文書案件，經臺灣高等法院於八十八年四月
    二十八日以八十八年上易字第一一三四號刑事判決判處有期徒刑三月確定，於八
    十九年八月二十日執行完畢，仍不知悔改。
二、丁○○與戊○○、黃伯杰均意圖為自己不法之所有，且基於共同犯意聯絡，由戊○○先向其所任職之煌通電子有限公司借得為公司所有之車號三Ｕ—六四○○號
    小貨車後，渠等即結夥三人，於九十一年四月二十七日十七時許，駕駛上揭小貨
    車，並攜帶客觀上足以對人之生命、身體造成威脅之活動扳手五支、挫刀一支、
    水管鉗一支、電鑽一支、鉗子三支及螺絲起子十二支等物，前往位於新竹縣湖口
    鄉○○路五十五號處之宏宇半導體股份有限公司（以下簡稱宏宇公司），抵達後
    ，渠等三人先推開已故障但仍關上之電動大門後，即先後進入宏宇公司，繼而持
    上揭工具將原本放置在該公司內為該公司所有且接連著管線之鍋爐、配電盤拆下
    後，再將鍋爐一個、配電盤一個及椅子六張等財物（約共值新臺幣一萬元）搬上
    渠等所駕駛至該處之前開小貨車內而竊取得手。嗣於同日二十二時三十分許，渠
    等三人駕駛上揭小貨車從宏宇公司離去時，為巡邏員警發覺，並追至新竹縣湖口
    鄉中興村中興二巷九號前將渠等攔下因而查獲，並扣得活動扳手五支、挫刀一支
    、水管鉗一支、電鑽一支、鉗子三支及螺絲起子十二支等物。
三、案經新竹縣警察局竹北分局報請臺灣新竹地方法院檢察署檢察官偵查起訴。
    理  由
一、訊據被告丁○○、戊○○及黃伯杰等三人固均不否認自宏宇公司搬出上揭鍋爐、
    配電盤及椅子等物，惟均矢口否認有何加重竊盜犯行，被告丁○○辯稱：是看到
    該公司倒掉，才去搬東西，當時大門未鎖，就直接進去搬，而這些東西是倒在地
    上，並未帶工具進去拆云云，被告戊○○辯稱：確實不知道是偷東西，是丁○○
    叫我去搬東西，我想說公司倒掉了，就去幫忙搬，當時大門未鎖，就直接進去，
    東西也是搬了就走，並未用工具拆云云，被告黃伯杰則辯稱：確實不是要去偷東
    西，是想說那些東西沒人要，而戊○○平日也有在收破爛，所以才去幫忙云云。
    經查（一）上揭位於新竹縣湖口鄉○○路五十五號之廠房為宏宇公司所有，而遭
    竊取之鍋爐原本是安裝在廠內建築物旁連接著管線，不是放在地上的，又配電盤
    是在工廠宿舍內，應該是從二樓拆下來的，椅子六張則是在公司地下室被搬走的
    等情，業據證人即宏宇公司員工乙○○於警、偵訊時指述綦詳，並經證人即查獲
    警員甲○○於本院審理時到庭結證稱：宏宇公司的大門原本是電動的，不過因為
    壞掉，任何人一推就可以打開，案發當時是值巡邏防竊勤務，經過宏宇公司，發
    現這輛小貨車從公司內出來，而因為該公司已經移轉到竹北，所以看到有車子從
    裡面出來覺得很奇怪，於是就上前盤查，他們就開車走，我們巡邏車追了一段路
    ，到中興二巷九號前將他們攔下，經過盤查之後，我們發現開車的是一位瘖啞人
    。後來也有再回到現場去看，看到配電箱打開後，裡面原本裝置的配電盤整個都
    不見了，也就是說這些東西原本都應該是裝在上面的，至於鍋爐原本是在一樓有
    管線，且該鍋爐是還可以使用等情明確，並有贓物認領保管單一份及現場照片六
    幀附卷足參，此外，復有活動扳手五支、挫刀一支、水管鉗一支、電鑽一支、鉗
    子三支及螺絲起子十二支等物扣案足資佐證。而鍋爐及配電盤原本既係連接著管
    線，則被告等三人如未使用扣案之工具，又如何能將之取下？再參以被告黃伯杰
    於警訊中已供承：姓楊的瘖啞人（指被告丁○○）有拿一只黑色手提袋下去等語
    ，及被告戊○○於警訊中供述：工具是丁○○提供的，丁○○以工具去拆物品等
    情，足認被告等確結夥三人，並攜帶上揭工具而為前開竊盜犯行無訛。被告等三
    人嗣後於本院審理時否認上情，顯係事後卸責之詞，不足採信。（二）又查被告
    等雖辯稱並非竊盜云云，然被告等所搬走之前揭鍋爐、配電盤及椅子等物，原本
    均係放在宏宇公司內，而宏宇公司雖已經搬至新竹縣竹北市，然案發現場之廠房
    還有一些設備，而宏宇公司也並未同意被告等三人將這些鍋爐、配電盤及椅子搬
    走，被告三人也均非宏宇公司員工等情，業據證人甲○○及乙○○分別證述在卷
    ，則前揭鍋爐、配電盤及椅子既原本均放置在宏宇公司內，且該公司又有大門與
    外界相隔，足見就一般人之認知，均能明確知悉這些物品屬該公司所有，然被告
    丁○○卻在未獲宏宇公司同意之情況下，夥同被告戊○○及黃伯杰共同竊取該物
    品，益徵其確具不法所有之意圖。又被告戊○○及黃伯杰亦不否認知悉被告丁○○並非宏宇公司之員工等情，而渠等均為年已三十歲之成年人，尚非懵懂不知世
    事之年紀，當知放置於宏宇公司內之前揭鍋爐、配電盤及椅子等均係該公司所有
    之物，如未獲他人授權或同意，不可將之搬離，然渠等卻未實際求證被告丁○○
    是否具有合法權源可將之搬走，即率然應被告丁○○之要求而共同搬走上開鍋爐
    、配電盤及椅子，足見被告戊○○及黃伯杰亦具為自己不法所有之意圖，至為顯
    然，是以被告等此部分所辯，亦難憑採。（三）綜上所述，本件事證已臻明確，
    被告等犯行均洵堪認定，應予依法論科。
二、核被告丁○○、戊○○及黃伯杰結夥三人攜帶兇器竊盜，所為係均犯刑法第三百
    二十一條第一項第三款及第四款之結夥三人攜帶兇器竊盜罪。又被告三人就前開
    結夥三人以上攜帶兇器竊盜犯行，彼此間有共同之犯意聯絡及行為之分擔，應論
    以共同正犯。至公訴意旨雖認被告三人前開所為尚該當刑法第三百二十一條第二
    款之加重強盜罪等語。然此已為被告等三人堅決否認在卷，並均辯稱：當時門未
    鎖，我們是一路就進去宏宇公司等語。經查，證人即宏宇公司員工乙○○雖於偵
    訊時陳稱：公司平常大門有上門栓關著，裡面的鐵門有上鎖等語，然證人即查獲
    警員甲○○於本院審理時已證述：宏宇公司的大門原本是電動的，但已故障，任
    何人一推就可以打開等語明確，核與被告等三人所辯稱：門一開就直接進去等語
    大致相符，而除大門外，宏宇公司內建築物本身之鐵門門栓雖有用白色繩子拉著
    ，但並無遭破壞之痕跡，有附於警卷第十九頁之鐵門照片一幀足按，參諸因宏宇
    公司已搬到新竹縣竹北市，是以案發現場之廠房僅存放一些設備，並無人看守，
    所以宏宇公司內建築物之鐵門因此已為他人打開門栓、公司員工離去時未鎖好或
    其他不明原因導致該鐵門門栓並未拴好等情亦可能成立之情形下，本院又查無其
    他積極證據足資認定被告等三人確有毀越門扇或其他安全設備而為上揭竊盜犯行
    ，應認被告等三人此辯解可採，而被告等三人既係從未上鎖之大門及鐵門直接進
    入宏宇公司，並為上揭竊盜犯行，自難認渠等三人已該當毀越門扇或其他安全設
    備之加重條件，附此敘明。又被告黃伯杰前曾於八十七年間因偽造文書案件，經
    臺灣高等法院於八十八年四月二十八日以八十八年上易字第一一三四號刑事判決
    判處有期徒刑三月確定，於八十九年八月二十日執行完畢之事實，有臺彎新竹地
    方法院檢察署刑案資料查註紀錄表及臺灣高等法院被告全國前案紀錄表各一份在
    卷可稽，茲於執行完畢後五年以內再犯本件有期徒刑以上之上開罪名，為累犯，
    應依法就被告黃伯杰部分加重其刑。爰審酌被告三人之素行、犯罪手段、情節、
    目的、所生危害、所竊取財物之價值，被告三人行為分擔程度及渠等於犯後僅供
    承部分犯行等一切情狀，量處如主文所示之刑，以資懲儆。又扣案之活動扳手五
    支、挫刀一支、水管鉗一支、電鑽一支、鉗子三支及螺絲起子十二支等物，雖為
    供被告等為上揭犯行所用之物，然渠等三人均否認為其等所有而辯稱：這些工具
    原本就放在借來的車上等語在卷，本院又查無其他積極證據足資認定上揭工具確
    為被告三人所有之物，應認非渠等所有，爰不予以宣告沒收之，附此敘明。
據上論斷，應依刑事訴訟法第二百九十九條第一項前段，刑法第二十八條、第三百二
十一條第一項第三款、第四款、第四十七條，判決如主文。
本案經檢察官陳榮林到庭執行職務。
中      華      民      國    九十一    年      十二    月    三十一    日
                                臺灣新竹地方法院刑事第二庭
                                        法  官  楊  惠  芬
右正本證明與原本無異。
如不服本判決，應於判決送達後十日內向本院提出上訴狀（應附繕本），上訴於臺灣
高等法院。
                                        書記官  鄭  明  枝
中      華      民      國    九十一    年      十二  月    三十一    日
附錄本案論罪科刑法條全文：
刑法第三百二十一條第一項第二、三、四款：
犯竊盜罪而有左列情形之一者，處六月以上五年以下有期徒刑：
  三、攜帶兇器而犯之者。
  四、結夥三人以上而犯之者。
